【裁判字號】    98,聲,341
【裁判日期】    980331
【裁判案由】    宣告沒收
【裁判全文】
臺灣基隆地方法院刑事裁定               98年度聲字第341號
聲  請  人  臺灣基隆地方法院檢察署檢察官
被      告  甲○○
上列聲請人因被告違禁物事件，聲請單獨宣告沒收（98年度聲沒
字第40號、97年度戒毒偵字第39號），本院裁定如下：
    主  文
扣案如附表所示之物，均沒收銷燬之。
    理  由
一、據聲請意旨略以：臺灣基隆地方法院檢察署97年度戒毒偵字
    第39號被告甲○○涉嫌違反毒品危害防制條例案件，業經不
    起訴處分確定，惟扣案如附表所示之物，依毒品危害防制條
    例第11條第1項、第2項規定，係屬禁止持有之違禁物，爰依
    刑法第40條第2項暨毒品危害防制條例第18條第1項規定，聲
    請宣告沒收並銷燬之等語。
二、按違禁物或專科沒收之物，得單獨宣告沒收，刑法第40條第
    2 項定有明文。次按海洛因為第一級毒品、安非他命為第二
    級毒品，毒品危害防制條例第2條第2項第1款、第2款定有明
    文，而依同條例第18條第1項前段規定，查獲之毒品及專供
    製造或施用毒品之器具，不問屬於犯人與否，均沒收銷燬之
    。
三、經查：
  (一)被告因施用第一級、第二級毒品案件，先後為警於下列時、
    地查獲。嗣經本院以96年度毒聲字第196 號裁定令被告入觀
    察、勒戒處所施以觀察、勒戒後，認有繼續施用毒品之傾向
    ，再經本院以97年度毒聲字第37號裁定令被告入強制戒治處
    所施以強制戒治，被告經執行強制戒治6 個月以上後，經臺
    灣新店戒治所評定其執行成效合格，無繼續強制戒治之必要
    ，於98年2 月26日停止戒治，並由臺灣基隆地方法院檢察署
    檢察官以97年度戒毒偵字第39號為不起訴處分等情，業據本
    院核閱97年度戒毒偵字第39號卷全卷屬實：
  1.96年6月6日17時許，被告為警在臺北縣萬里鄉大鵬村頂社51
    之1 號家中查獲違反毒品危害防制條例案件之事實，並扣得
    第一級毒品海洛因3 包（毛重8.67公克）、第二級毒品安非
    他命2 包（合計毛重2.32公克）、殘渣袋、注射針筒、玻璃
    管、藥杓等物，被告另犯違反槍炮彈藥刀械管制條例案件，
    經本院以96年度基簡字第892 號判決，判處拘役50日確定，
    並於該判決同時宣告沒收扣案之手指虎1個。
  2.97年6 月20日22時30分許，為警在臺北縣萬里鄉北基加油站
    經被告同意進行搜索，並扣得置放手提包內之針筒3 支，針
    筒內裝有毒品海洛因（各淨重0.26公克、0.22公克、0.22公
    克、合併淨重0.7公克）。
  3.97年7 月7日13時00分許，為警於臺北縣萬里鄉○○路165號
    前經犯罪嫌疑人甲○○同意搜索，並於DW-3896 號自小客車
    上扣得與同案被告何振瑋共同持有之毒品海洛因3 包（毛重
    1.0公克、毛重0.7公克、毛重0.3公克、合併毛重2.0公克）
    及注射針筒2支。
  4.97年8月1日14時48分許，員警接獲線報於基隆市○○區○○
    路、中船路口有一BD-5989 號自小客車載運毒品正欲至上述
    地點進行交易，為警經被告甲○○及在場之同案被告郭耀煌
    同意搜索下起獲第二級毒品安非他命1包（毛重10.02公克）
    及第一級毒品海洛因8包（毛重4.54公克）。
  (二)上開被告為警查獲時所扣得之白色及不明粉末內，部份含有
    第一級毒品海洛因及第二級毒品安非他命，除據被告供承在
    卷外，並有下列證據可為憑，均依毒品危害防制條例第18條
    第1項前段宣告沒收銷燬之。
  1.員警於96年6月6日17時許，在臺北縣萬里鄉大鵬村頂社51之
    1號前查獲之白色粉末3包（驗餘合計淨重3.68公克），內含
    有第一級毒品海洛因成分，有法務部調查局96年7月2日調科
    壹字第09623054620號鑑定書1紙可佐（見96年度毒偵字第13
    25號卷第38頁）。另扣得之不明粉末2 包（合計毛重2.32公
    克），經依臺灣尖端先進生技醫藥股份有公司之甲基安非他
    命試劑初步檢驗結果呈安非他命反應，此有基隆市警察局第
    一分局查獲涉嫌毒品危害防制條例毒品初步鑑驗報告為憑（
    見96年度毒偵字第1325號卷第28頁）。
  2.員警於97年6 月20日22時30分許，在臺北縣萬里鄉北基加油
    站處見被告形跡可疑經警盤查，查獲扣案之針筒3 支，被告
    坦承注射針筒內含有海洛因成分，嗣經警採集其尿液鑑定結
    果呈海洛因陽性反應（見96年度毒偵字第1411號第31頁），
    此有臺灣檢驗科技股份有限公司出具之濫用藥物尿液檢驗報
    告（報告編號：CH/2007/71647）附卷可稽。
  3.員警於97年7月7日，於臺北縣萬里鄉○○路165號前DW-3896
    號自小客車上扣得與同案被告何振瑋共同持有查獲扣案之白
    色粉末3包內其中2包含有第一級毒品海洛因成分（驗餘淨重
    0.83公克），有法務部調查局調科壹字第09623067570 號毒
    品鑑定書1 紙存卷可憑（見96年度毒偵字第1573號卷第30頁
    ）。
  4.員警97年8月1日14時48分許，於基隆市○○區○○路、中船
    路口有一BD-5989號自小客車副駕駛座下，查獲之不明粉末1
    包（淨重9.57公克），經依臺灣尖端先進生技醫藥股份有公
    司之甲基安非他命試劑初步檢驗結果呈安非他命反應，應係
    第二級毒品安非他命無誤，此有基隆市警察局第一分局查獲
    涉嫌毒品危害防制條例毒品初步鑑驗報告為憑（見97年度戒
    毒偵字第39號卷第49頁）。
四、依毒品危害防制條例第18條第1項前段，刑法第40條第2項，
    裁定如主文。
中    華    民    國    98    年    3     月    31    日
                  刑事第二庭法  官  陳伯厚
以上正本證明與原本無異。
對於本件裁定如有不服，應於收受送達後5日內，向本院提出抗
告書狀，敘述抗告之理由，抗告於臺灣高等法院。
中    華    民    國    98    年    4     月    2     日
                            書記官  王惠萍
附表：
一、第一級毒品海洛因3 包（驗餘合併淨重為3.68公克，96年度
    毒偵字第1325號、97年度毒偵緝字第5號扣案）。
二、第一級毒品海洛因2 包（驗餘合併淨重0.83公克，96年度毒
    偵字第1573號、97年度毒偵緝字第7號扣案）。
三、置放於3 支針筒內之毒品海洛因（各淨重0.26公克、0.22公
    克、0.22公克、合併淨重0.7 公克，96年度毒偵字第1411號
    、97年度毒偵緝字第6號扣案）。
四、第二級毒品安非他命1 包（淨重9.57公克，96年度毒偵字第
    1826號、97年度毒偵緝字第8號扣案）。
五、第二級毒品安非他命2 包（毛重共約2.32公克、96年度毒偵
    字第1325號、97年度毒偵緝字第5號）。


司法院資訊處製作；財團法人民間司法改革基金會備份。
